臺灣高等法院刑事判決
109年度上訴字第3483號
上  訴  人  
即  被  告  葉敏慧



               

選任辯護人  法律扶助基金會黎銘律師
上列上訴人即被告因違反毒品危害防制條例案件，不服臺灣新北
地方法院108年度訴字第732號，中華民國109年6月24日第一審判
決（起訴案號：臺灣新北地方檢察署107年度偵字第36057號），
提起上訴，本院判決如下：
    主  文
原判決關於葉敏慧部分撤銷。
葉敏慧犯如附表一編號1至4主文欄所示之罪，各處如附表一編
號1至4主文欄所示之主刑及沒收。應執行有期徒刑玖年。 
    犯罪事實
一、張世維（暱稱『重新開始』，業經判處有期徒刑17年6月確定
    ）、葉敏慧於民國107年間為夫妻關係，2人均明知海洛因、
    甲基安非他命為毒品危害防制條例第2條第2項第1、2款明定
    之第一、二級毒品，不得非法持有及販賣，竟意圖營利，基
    於販賣第一級毒品海洛因及第二級毒品甲基安非他命之犯意
    聯絡，以張世維所有之附表二編號1所示門號0000000000號
    行動電話上網使用通訊軟體LINE作為販賣毒品之聯絡工具，
    而於附表一編號1至4所示交易時間、交易地點，販賣海洛因
    或甲基安非他命予通訊軟體LINE上暱稱『陳瘦瘦』之成年人陳
    振元，交易時由張世維負責收取價金，由葉敏慧負責交付毒
    品（各次販賣之時間、地點、交易之品種類及數量、交易金
    額，均詳如附表一各編號所載）。嗣警方於107年11月8日，
    持拘票至新北市○○區○○路0段00○0號8樓查獲張世維及葉敏慧
    ，並扣得如附表二所示之物。
二、案經新北市政府警察局板橋分局移送臺灣新北地方檢察署檢
    察官偵查起訴。 
    理  由
壹、證據能力部分：
一、按被告以外之人於審判外之言詞或書面陳述，除法律有規定
    者外，不得作為證據。另按被告以外之人於審判外之陳述，
    雖不符合同法第159條之1至第159條之4之規定，然經當事人
    於審判程序同意作為證據，法院審酌該言詞陳述或書面陳述
    作成時之情況，認為適當者，亦得為證據。當事人、代理人
    或辯護人於法院調查證據時，知有第159條第1項不得為證據
    之情形，而未於言詞辯論終結前聲明異議者，視為有前項同
    意，刑事訴訟法第159條第1項、第159條之5分別定有明文。
    該條立法意旨在於傳聞證據未經當事人之反對詰問予以核實
    ，原則上先予排除，惟若當事人已放棄反對詰問權，於審判
    程序中表明同意該等傳聞證據可作為證據；或於言詞辯論終
    結前未聲明異議，基於尊重當事人對傳聞證據之處分權，及
    證據資料愈豐富，愈有助於真實發見之理念，且強化言詞辯
    論主義，使訴訟程序得以順暢進行，上開傳聞證據亦均具有
    證據能力。查本件被告以外之人於審判外之言詞或書面陳述
    屬傳聞證據部分，檢察官、被告及辯護人於本院審理中均同
    意有證據能力（見本院卷第361至363頁），且迄於言詞辯論
    終結前亦未聲明異議，復本院認其作成之情形並無不當情形
    ，經審酌後認為適當，均應認於本案有證據能力。
二、另本件認定事實引用之卷內其餘非供述證據部分，與本案均
    有關連性，亦無證據證明係實施刑事訴訟程序之公務員以不
    法方式所取得，依刑事訴訟法第158條之4之反面解釋，當有
    證據能力，復於本院審理時，提示並告以要旨，使檢察官、
    被告及辯護人充分表示意見，自得為證據使用。
貳、實體部分
一、認定犯罪事實所憑證據及認定之理由
　㈠上訴人即被告葉敏慧與同案被告張世維於附表一編號1、3、4
    所示時地，共同販賣第一級毒品海洛因予陳振元；於附表一
    編號2所示時地，共同販賣第二級毒品甲基安非他命予陳振
    元等事實：
　　⒈業據證人即Line 暱稱『陳瘦瘦』之陳振元於警詢中證述：於
      附表一編號1至4時地買受毒品過程綦詳（見新北檢107年
      度他字第6738號卷《下稱他6738卷》第5至7、9至10頁）；
      嗣於偵訊中具結證稱：『重新開始』是夫妻一起販賣毒品，
      但我不知道『重新開始』的太太是誰，我每次跟『重新開始』
      購買毒品，都是『重新開始』的太太拿毒品下來給我。我去
      『黑色喬安』家時，『重新開始』的太太也在『重新開始』旁邊
      等語在卷可查（見他6738卷第63至65頁）。
　　⒉並經同案被告張世維於警詢中供承：我的Line 暱稱為『重
      新開始』，於附表一編號1、3、4時地販賣海洛因予陳振元
      ，習慣將毒品放在葉敏慧身上等語（見新北檢107年度偵
      字第36057號偵查卷《下稱偵36057卷》第15至19頁）；於偵
      訊中具結證稱：於附表一編號1、3、4時地販賣海洛因予
      陳振元，於附表一編號2時地販賣甲基安非他命予陳振元
      ，由葉敏慧交付毒品等語在卷可按（見偵36057卷第137至
      145頁）。
　　⒊且經證人即暱稱『黑色喬安』之黃怡萍於警詢中證述：透過
      被告葉敏慧認識同案被告張世維，『陳瘦瘦』請我介紹毒品
      上游，我約『重新開始』夫妻，在我租屋處，讓『重新開始』
      夫妻與『陳瘦瘦』自行談論交易毒品等語在卷可參（見偵36
      057卷第157至162頁）。
　㈡另有證人陳振元提供其行動電話所儲存使用LINE與同案被告
    張世維聯繫毒品交易之對話內容翻拍照片9張；證人陳振元
    之女友張書綺之郵局存摺封面及內頁影本各1張；證人陳振
    元於107年10月2日晚上10時50分許，在新北市○○區○○路00號
    統一便利商店內，提領張書綺之郵局帳戶內存款新臺幣（下
    同）11,000元，交付予同案被告張世維之監視器錄影畫面翻
    拍照片3張（見他6738卷第33至37、39至47頁）；及新北市
    政府警察局板橋分局搜索扣押筆錄及扣押物品目錄表各1份
    、同案被告張世維之行動電話內照片（含暱稱『重新開始』使
    用通訊軟體LINE、『陳瘦瘦』為LINE好友畫面）8張（見偵360
    57卷第89至106頁）附卷可資佐憑。
  ㈢復有附表二編號1至5所示之物扣案可證，且扣案如附表二編
    號2所示之海洛因16包，經法務部調查局濫用藥物實驗室鑑
    定結果，確實均含海洛因成分，合計淨重404.81公克，驗餘
    淨重404.68公克），有法務部調查局濫用藥物實驗室107年1
    1月29日鑑定書附卷可稽（見偵36057卷第153頁）。又扣案
    如附表二編號3所示之甲基安非他命1包，經臺北榮民總醫院
    鑑定結果，確實含甲基安非他命成分，淨重1.9611公克，驗
    餘淨重1.9601公克，有臺北榮民總醫院毒品成分鑑定書（檢
    體編號C0000000）在卷可參（見偵36057卷第163頁）。
  ㈣按政府查緝販賣毒品犯行無不嚴格執行，且販賣毒品罪係重
    罪，若無利可圖，衡情一般持有毒品者，當不致輕易將持有
    之毒品交付他人。且販賣毒品乃違法行為，非可公然為之，
    且有其獨特之販售路線及管道，亦無公定之價格，復可任意
    增減其分裝之數量，而每次買賣之價量，亦可能隨時依市場
    貨源之供需情形、交易雙方之關係深淺、資力、對行情之認
    知、可能風險之評估、查緝是否嚴緊，及購買者被查獲時供
    述購買對象之可能性風險評估等諸般事由，而異其標準，非
    可一概而論。是販賣之利得，誠非固定，縱使販賣之人從價
    差或量差中牟利方式互異，其意圖營利之非法販賣行為仍屬
    同一。且同案被告張世維於原審審理時坦承：販賣海洛因新
    臺幣（下同）2千元，大約賺幾百元，賣安非他命16公克給
    陳振元，大約賺2千元等情不諱（見原審卷一第225頁），則
    依上開說明，本件同案被告張世維販賣海洛因及甲基安非他
    命予陳振元，其主觀上確有藉販賣毒品以營利之意圖，至為
    明確。而被告葉敏慧當時為同案被告張世維之配偶，共同參
    與本件販毒行為，其對同案被告張世維藉販毒以謀利之行為
    ，自難諉為不知，且被告與證人陳振元間並無深厚交情，如
    無利可圖，被告豈會甘冒販賣毒品之嚴刑峻法而與張世維共
    同交付毒品予陳振元。是依上開說明，被告有營利之意圖，
    亦堪認定。
　㈤另據被告於警詢、偵訊及本院審理中自白認罪（見偵36057卷
    第56、123至125頁，本院卷第361頁），是認被告任意性自
    白內容應與事實相符。
　㈥綜上所述，本案事證明確，被告犯行洵堪認定，自應依法論
    科。
二、被告行為後，毒品危害防制條例業於109年1月15日修正公 
    布，並於同年7月15日生效施行。其中:
　㈠修正前毒品危害防制條例第4條第1項規定：「製造、運輸、
    販賣第一級毒品者，處死刑或無期徒刑；處無期徒刑者，得
    併科新臺幣2千萬元以下罰金」，修正後毒品危害防制條例
    第4條第1項規定：「製造、運輸、販賣第一級毒品者，處死
    刑或無期徒刑；處無期徒刑者，得併科新臺幣3千萬元以下
    罰金」。修正後之規定將得併科罰金之數額提高為「3千萬
    元以下」，是認修正後之規定並未對被告有利。
　㈡修正前毒品危害防制條例第4條第2項規定：「製造、運輸、
    販賣第二級毒品者，處無期徒刑或7年以上有期徒刑，得併
    科新臺幣1千萬元以下罰金」，修正後毒品危害防制條例第4
    條第2項規定：「製造、運輸、販賣第二級毒品者，處無期
    徒刑或10年以上有期徒刑，得併科新臺幣1千5百萬元以下罰
    金」。修正後之規定將最低法定本刑提高為10年以上有期徒
    刑、得併科罰金之數額提高為1千5百萬元以下，是認修正後
    之規定並未對被告有利。
　㈢修正毒品危害防制條例該條例第17條第2項規定：「犯第4條
    至第8條之罪於偵查及審判中均自白者，減輕其刑」，修正
    後毒品危害防制條例第17條第2項規定：「犯第4條至第8條
    之罪於偵查及歷次審判中均自白者，減輕其刑」。修正後之
    規定增加須於「歷次」審判中均自白始得減輕之要件，是認
    修正後之規定並未對被告有利。
　㈣經綜合比較結果，依刑法第2條第1項前段規定，自應適用行
    為時即修正前毒品危害防制條例第4條第1項、第2項及第17
    條第2項之規定。
三、論罪　　
　㈠海洛因係毒品危害防制條例第2條第2項第1款規定之第一級毒
    品，甲基安非他命則係同條項第2款規定之第二級毒品。被
    告意圖營利，販賣如附表一編號1、3、4所示海洛因並已完
    成交付之行為，均係犯毒品危害防制條例第4條第1項之販賣
    第一級毒品罪（共3罪）；其意圖營利，販賣如附表一編號2
    所示販賣甲基安非他命並已完成交付之行為，則係犯同條例
    第4條第2項之販賣第二級毒品罪。被告於各次販賣毒品前，
    分別持有海洛因純質淨重10公克以上、甲基安非他命之低度
    行為，為各次販賣毒品之高度行為所吸收，均不另論罪。
　㈡被告與同案被告張世維間，就附表一編號1至4所示之犯行，
    均具有犯意聯絡及行為分擔，皆為共同正犯。
  ㈢被告所犯上開4罪，犯意各別，行為互殊，時間、空間並非密
    接，應予分論併罰。
  ㈣刑之減輕：
　  按犯第4條至第8條之罪於偵查及審判中均自白者，減輕其刑
    ，修正前毒品危害防制條例第17條第2項定有明文。經查，
    被告於警詢、偵查及本院審理中，就其於附表一編號1至4之
    共同販賣第一、二級毒品海洛因、甲基安非他命予陳振元之
    犯行自白犯罪，詳如前述，揆諸前開說明，依修正前毒品危
    害防制條例第17條第2項規定，皆減輕其刑。
　㈤刑法第59條部分
　　⒈按「犯罪之情狀顯可憫恕，認科以最低度刑仍嫌過重者，
      得酌量減輕其刑」，刑法第59條定有明文。按刑法第59條
      所謂「犯罪之情狀」與刑法第57條所謂「一切情狀」，並
      非有截然不同之領域，於裁判上審酌是否酌減其刑時，本
      應就犯罪一切情狀（包括刑法第57條所列舉之事項），予
      以全盤考量，審酌其犯罪有無可憫恕之事由，以為判斷。
      故適用刑法第59條酌量減輕其刑時，並不排除刑法第57條
      所列舉事由之審酌。而是否適用刑法第59條規定酌量減輕
      被告之刑，亦係實體法上賦予法院得依職權自由裁量之事
      項（最高法院103年度台上字第4174號、104年度台上字第
      2621、3233、3880號判決要旨參照）。再同為販賣第一級
      毒品之人，其原因動機不一，犯罪情節未必盡同，或有大
      盤毒梟者，亦有中、小盤之分，甚或僅止於吸毒者友儕間
      為求互通有無之有償轉讓者亦有之，其販賣行為所造成危
      害社會之程度自屬有異，法律科處此類犯罪，依毒品危害
      防制條例第4 條第1 項所定販賣第一級毒品之刑責卻同為
      「無期徒刑或死刑」，其法定刑不可謂不重。於此情形，
      倘依其情狀處以較輕之刑度，即足以懲儆，並可達防衛社
      會之目的者，自非不可依客觀之犯行與主觀之惡性二者加
      以考量其情狀，是否有可憫恕之處，適用刑法第59條之規
      定酌量減輕其刑，期使個案裁判之量刑，能斟酌至當，符
      合比例原則。經查，被告為附表一編號1、3、4之販賣第
      一級毒品海洛因犯行固均值非難，然本案交易對象均僅陳
      振元1人，且歷次販賣第一級毒品海洛因之金額均由共犯
      張世維拿取，與一般通常情形之販賣毒品係為求鉅額獲利
      之情形有別，對社會造成之危害尚難與其他販賣毒品之大
      盤、中盤毒梟相提並論，此部分縱依修正前毒品危害防制
      條例第17條第2項規定減輕其刑，其犯罪情節與修正前毒
      品危害防制條例第4條第1項販賣第一級毒品罪減刑後之法
      定刑相較，仍屬情輕法重，客觀上足以引起一般同情，有
      堪資憫恕之處，縱處以減刑後之法定最低刑度猶嫌過重，
      爰就被告為附表一編號1、3、4所示販賣第一級毒品犯行
      ，均依刑法第59條規定酌減其刑，並均依刑法第70條、第
      71條規定遞減之。
　　⒉至被告為附表一編號2之共同販賣第二級毒品部分，因交易
      毒品之重量為16公克，售價為1萬3,000元，並非單純施用
      毒品者間之互通有無，尚難認何特殊之原因與環境，在客
      觀上足以引起一般同情之處，且其販賣第二級毒品犯行，
      業已依修正前毒品危害防制條例第17條第2項規定減輕其
      刑，是並無宣告處以上開減輕其刑後之法定最低刑度，猶
      嫌過重之情形，是就被告所為販賣第二級毒品犯行，實無
      刑法第59條規定酌減其刑之適用，併此說明。
  ㈥被告及辯護人主張依毒品危害防制條例第17條第1項規定減輕
    其刑乙節：
　　⒈按「犯第4條至第8條、第10條或第11條之罪，供出毒品來
      源，因而查獲其他正犯或共犯者，減輕或免除其刑」，毒
      品危害防制條例第17條第1項定有明文，其立法旨意在於
      鼓勵被告具體提供其毒品上游，擴大追查毒品來源，俾有
      效斷絕毒品之供給，以杜絕毒品泛濫，祇須被告願意供出
      毒品來源之上手，因而查獲其他正犯或共犯者，即可邀減
      輕或免除其刑之寬典。所謂「供出毒品來源，因而查獲」
      ，係指被告翔實供出毒品來源之具體事證，因而使有偵查
      （或調查）犯罪職權之公務員知悉而對之發動偵查（或調
      查），並因而查獲者而言。
　　⒉雖被告曾供出葉建忠、羅占德，並經警查扣第一級毒品等
      情，有新北市政府警察局刑事警察大隊110年1月19日函及
      刑事案件報告書（見本院卷第327至334頁）。然葉建忠、
      羅占德涉犯運輸第一級毒品罪嫌，係指108年8月24日自泰
      國起運、於108年8月30日運抵基隆港而進入我國之犯行，
      有臺灣新北地方法院109年度重訴字第6號刑事判決在卷可
      按（見本院卷第257至281頁），是認被告供出運輸毒品之
      他案之嫌疑人葉建忠、羅占德，並非供出其販賣第一、二
      級毒品之上手或共犯，從而，是本案並未有因被告供出毒
      品來源而查獲其他正犯或共犯之情事，而與毒品危害防制
      條例第17條第1項之要件不符，尚無該條減刑規定之適用
      。
四、撤銷改判之理由：
  ㈠原審認被告葉敏慧為附表一編號1至4所示犯行事證明確，予
    以論罪科刑，固非無見。惟查：被告於警詢、偵訊及本院審
    理時均坦承有販賣第二級毒品犯行，符合修正前毒品危害防
    制條例第17條第2項減刑之規定，原審未及審酌，尚有未洽
    。被告上訴辯稱其亦符合同條例第17條第1項減刑之規定，
    雖無理由，然其上訴指摘原判決未依修正前毒品危害防制條
    例第17條第2項規定減刑為不當，則有理由，自應由本院將
    原判決關於被告葉敏慧部分予以撤銷改判。
　㈡爰以行為人之責任為基礎，審酌被告意圖營利販賣第一級毒
    品海洛因及第二級毒品甲基安非他命予他人之行為，戕害他
    人身心健康，危害社會秩序，應予責難，併審及被告與當時
    之配偶張世維共同犯案，共犯張世維以行動電話安裝之通訊
    軟體LINE聯繫交易毒品之犯罪手法、各次販賣毒品之種類、
    數量及所取得之對價，兼衡被告之素行、犯罪動機、手段、
    情節，及智識程度、家庭狀況（見本院卷第370至371頁），
    暨犯後態度等一切情狀，分別量處如附表一編號1至4主文欄
    所示之主刑。
  ㈢另考量被告所犯如附表一編號1至4所示各罪，罪質相當，均
    係意圖營利販賣毒品，僅有屬第一級及第二級毒品之別，販
    賣之對象為同一人，以及與共犯參與之程度，犯罪時間相近
    與犯罪所得，再斟酌人之生命有限，刑罰對被告造成之痛苦
    程度，係以刑度增加而生加乘效果，而非等比方式增加，如
    以實質累加方式執行，刑責恐將偏重過苛，不符現代刑事政
    策及刑罰之社會功能，又上開數罪於併合處罰時，責任非難
    重複之程度甚高，以及實現刑罰經濟的功能，數罪併罰時對
    法益侵害並無特別加重之必要等情狀，量定如主文第2項所
    示之應執行刑。
五、沒收
  ㈠附表一編號1至4所示之交易金額共計3萬5千元，固屬犯罪所
    得，惟因證人張世維於原審證稱：均由其收取，並未分配予
    被告等語在卷可查（見原審卷二第165至166頁），被告亦否
    認分得附表編號1至4之販賣所得（見原審卷二第190頁），
    且依本案事證無從證明被告分得犯罪所得，自不得對被告宣
    告沒收共犯張世維所收取之交易金額。
  ㈡次按毒品危害防制條例第19條第1項規定：「犯第4條至第9條
    、第12條、第13條或第14條第1項、第2項之罪者，其供犯罪
    所用之物，不問屬於犯罪行為人與否，均沒收之」。本案扣
    案如附表二編號1所示行動電話（含0000000000號SIM卡1張
    ），係共犯張世維所有、供本件販賣毒品時之通訊工具；另
    扣案如附表二編號4、5所示之物均係共犯張世維所有、供販
    賣毒品使用之工具，業經共犯張世維供明在卷（見原審卷一
    第223至224頁、原審卷二第166頁）。是附表二編號1、4、5
    所示之物，均屬共犯張世維所有、供犯本件販賣毒品罪所用
    之物，不問屬於被告與否，均應依毒品危害防制條例第19條
    第1項之規定，於附表一編號1至4之罪責項下，均宣告沒收
    之。
  ㈢扣案如附表二編號2、3所示之毒品，均為共犯張世維販賣所
    剩之第一、二級毒品，不問屬於被告與否，應依毒品危害防
    制條例第18條第1項前段規定，分別於附表一編號4、2所示
　　最後一次販賣第一級毒品、販賣第二級毒品罪責項下，併予
　　宣告沒收銷燬。至盛裝上開海洛因及甲基安非他命之外包裝
    袋，因無法完全析離，自應與查獲之第一級及第二級毒品一
    併宣告沒收銷燬之。至鑑驗用罄之海洛因及甲基安非他命，
    因已滅失不存在，自無庸再宣告沒收銷燬之。
  ㈣至附表二編號6至9所示之物，業據共犯張世維於原審陳稱：
    或有人寄放、或不知用途、或為施用毒品工具等語（見原審
    卷一第224頁、原審卷二第166頁），核與被告於原審供述情
    節大致相符（見原審卷二第80頁），均認與本案無關連性，
    自不併予宣告沒收。
據上論斷，應依刑事訴訟法第369條第1項前段、第364條、第299
條第1項前段，判決如主文。
本案經檢察官陳香君提起公訴，檢察官陳正芬到庭執行職務。
中　　華　　民　　國　　110 　年　　2 　　月　　25　　日
              　  刑事第二十三庭審判長法　官  許永煌
　　　　　　　　　　　　　　　　　    法　官  雷淑雯
　　　　　　　　　　　　　　　　　    法　官  黃美文
以上正本證明與原本無異。
如不服本判決，應於收受送達後20日內向本院提出上訴書狀，其
未敘述上訴之理由者並得於提起上訴後20日內向本院補提理由書
（均須按他造當事人之人數附繕本）。「切勿逕送上級法院」。
                                　    書記官  彭威翔
中　　華　　民　　國　　110 　年　　2 　　月　　26　　日
附錄：本案論罪科刑法條全文
修正前毒品危害防制條例第4條
製造、運輸、販賣第一級毒品者，處死刑或無期徒刑；處無期徒
刑者，得併科新臺幣 2 千萬元以下罰金。
製造、運輸、販賣第二級毒品者，處無期徒刑或 7 年以上有期
徒刑，得併科新臺幣 1 千萬元以下罰金。
製造、運輸、販賣第三級毒品者，處 7 年以上有期徒刑，得併
科新臺幣 7 百萬元以下罰金。
製造、運輸、販賣第四級毒品者，處 5 年以上 12 年以下有期
徒刑，得併科新臺幣 3 百萬元以下罰金。
製造、運輸、販賣專供製造或施用毒品之器具者，處 1 年以上
7 年以下有期徒刑，得併科新臺幣 1 百萬元以下罰金。
前五項之未遂犯罰之。
附表一：
編號 交易時間 交易地點 交易之毒品種類及數量 交易金額（新臺幣） 主文（含沒收） 1 107年10月1日晚上11時許 新北市板橋區莒光路黃怡萍（暱稱『黑色喬安』）之租屋處 海洛因1.6公克 7,000元 葉敏慧共同販賣第一級毒品，處有期徒刑柒年捌月。扣案如附表二編號1、4、5所示之物均沒收。 2 107年10月2日晚上10時許 同上址 甲基安非他命 16公克 13,000元 葉敏慧共同販賣第二級毒品，處有期徒刑參年陸月。扣案如附表二編號3「應宣告沒收之物」欄所示之物沒收銷燬；另扣案如附表二編號1、4、5所示之物均沒收。 3 107年10月6日上午（起訴書誤載為晚間）11時許 新北市○○區○○街00號4樓之1（陳振元住處） 海洛因3.6公克 13,000元 葉敏慧共同販賣第一級毒品，處有期徒刑柒年拾月。扣案如附表二編號1、4、5所示之物均沒收。 4 107年10月8日晚上9時30分許 新北市○○區○○路0號樓下（全家便利商店旁） 海洛因0.5公克 2,000元 葉敏慧共同販賣第一級毒品，處有期徒刑柒年陸月。扣案如附表二編號2「應宣告沒收之物」欄所示之物均沒收銷燬；扣案如附表二編號1、4、5所示之物均沒收。 

附表二：
編號 扣案物品之名稱及數量 應宣告沒收之物 備註 1 行動電話壹支（含0000000000號SIM卡壹張） 行動電話壹支（含0000000000號SIM卡壹張）  2 海洛因拾陸包（合計淨重肆佰零肆點捌壹公克，驗餘淨重肆佰零肆點陸捌公克） 海洛因拾陸包（合計驗餘淨重肆佰零肆點陸捌公克，含包裝袋）  3 甲基安非他命壹包（淨重壹點玖陸壹壹公克，驗餘淨重壹點玖陸零壹公克） 甲基安非他命壹包（驗餘淨重壹點玖陸零壹公克，含包裝袋）  4 分裝袋貳佰参拾個 分裝袋貳佰参拾個  5 電子磅秤貳個 電子磅秤貳個  6 吸管貳支  與本案無關。 7 玻璃球貳個  與本案無關。 8 壓模固定器壹組  與本案無關。 9 封口機壹台  與本案無關。